【裁判字號】    99,簡上,538
【裁判日期】    991029
【裁判案由】    詐欺
【裁判全文】
臺灣桃園地方法院刑事判決             99年度簡上字第538號
上  訴  人
即  被  告  甲○○
上列上訴人即被告因詐欺案件，不服本院民國99年5月7日99年度
壢簡字第940號第一審判決（聲請簡易判決處刑案號：99年度偵
字第1829號、第5204號、第5743號、第8934號），提起上訴，本
院管轄之第二審合議庭判決如下：
    主  文
上訴駁回。
甲○○緩刑貳年。
    事實及理由
一、本案經本院審理結果，認原審以被告甲○○犯幫助詐欺取財
    罪，並依刑法第30條第2項之規定按正犯之刑減輕其刑，且
    審酌其明知詐騙行為猖獗，卻仍將所有之金融帳戶提供不法
    份子使用，助長他人犯罪風氣，使得不法份子易於規避犯罪
    之查緝，嚴重破壞社會治安，造成被害人尋求救濟之困難，
    所為誠屬不該，復斟以被告之資力、犯罪情節、素無其他前
    科紀錄及被害人丁○○、丙○○、戊○○、乙○○、己○○
    遭詐騙之金額等一切情狀，量處被告有期徒刑3月，並諭知
    易科罰金之折算標準為以新臺幣1千元折算1日，又說明本案
    詐騙集團所使用提款卡與密碼等物不予宣告沒收之理由，所
    為認事用法及量刑均無不當，應予維持，茲引用第一審判決
    書記載之事實、證據及理由（如附件）。另補充被告所涉犯
    罪事實，業據其於本院準備程序、審理時坦承不諱（見本院
    簡上字卷第40-41頁、第58頁背面）。
二、被告上訴意旨略以：原審量刑過重，請求輕判云云。按量刑
    係法院就繫屬個案犯罪之整體評價，為事實審法院得依職權
    自由裁量之事項，量刑判斷當否之準據，應就判決之整體觀
    察為綜合考量，苟已斟酌刑法第57條各款所列情狀，而未逾
    越法定刑度，如無偏執一端，致明顯失出失入情形，上級審
    法院不得單就量刑部分遽指為不當或違法。本案原審已斟酌
    刑法第57條各款所列情狀，在法定刑度範圍內，詳予審酌科
    刑，經核原審量刑難認有輕重相差懸殊等失出或失入之違法
    或失當之處，被告上訴任憑己意指摘原審量刑過重云云，係
    對原判決就刑之量定已詳予說明審酌之事項漫為爭執，則其
    上訴自無理由，應予駁回。末查被告前未曾受有期徒刑以上
    刑之宣告，有臺灣高等法院被告全國前案紀錄表在卷可按，
    念其一時失慮致觸刑章，除被害人戊○○業從網站業者獲得
    賠償外，有本院公務電話紀錄為據（見本院簡上字卷第21頁
    ），就其餘4位被害人所受損害，被告已全額賠償，有匯款
    單據足憑（見本院簡上字卷第50-53頁），被告並於本院審
    理時坦承犯行，悔意甚殷，其經此科刑之宣告，當知所警惕
    ，信無再犯之虞，本院綜核各情，認其所受宣告之刑以暫不
    執行為適當，爰併宣告緩刑2年，以啟自新。
據上論斷，應依刑事訴訟法第455條之1第1項、第3項、第368條
、第373條，刑法第74條第1項第1款，判決如主文。
本案經檢察官陳立儒到庭執行職務。
中    華    民    國    99    年    10    月    29    日
                  刑事第一庭  審判長法  官  曾家貽
                                    法  官  林虹翔
                                    法  官  俞力華
以上正本證明與原本無異。
不得上訴。
                                    書記官  資念婷
中    華    民    國    99    年    10    月    29    日
附錄本案論罪科刑法條
中華民國刑法第339條
（普通詐欺罪）
意圖為自己或第三人不法之所有，以詐術使人將本人或第三人之
物交付者，處5年以下有期徒刑、拘役或科或併科1千元以下罰金
。
以前項方法得財產上不法之利益或使第三人得之者，亦同。
前2項之未遂犯罰之。

司法院資訊處製作；財團法人民間司法改革基金會備份。
